# 未缴足投资额的长期股权投资的核算

提问人：dlk7 时间：2014-12-26 10:59:20
陈老师，想请教如下问题：
公司和其他股东新设立了一家公司，注册资本 2000 万，公司占比为40%，并且在董事会也有较大的影响，已委派董事入驻。 但是在2014 年末，公司只缴纳了 200 万资本， 600 万尚未缴纳，但其他股东都已足额缴纳，那在长期股权投资只能确认 200 万，那这 200 万是应该仍旧用权益法核算，按40%合营公司的收益确认？还是先核算为可供出售？因为新设公司的分红还是按40%的出资比例进行分红，不知如何处理较为妥当？

回答人：chenyiwei
关键看股东之间对目前出资尚未完全到位期间你公司的表决权和收益分配比例等因素如何约定。据此确定目前对被投资单位是否具有重大影响。如果没有约定或约定不明确的，建议通过补充协议予以明确，也有利于减少日后的纠纷。